【裁判字號】    88,易,506
【裁判日期】    890121
【裁判案由】    竊盜
【裁判全文】
台灣宜蘭地方法院刑事判決                        八十八年度易字第五０六號
    公  訴  人  台灣宜蘭地方法院檢察署檢察官
    被      告  乙○○
右列被告因竊盜案件，經檢察官聲請簡易判決處刑（八十八年度偵字第三四九０號）
，本院認不宜逕依簡易程序為之，爰改依通常程序判決如左：
    主  文
乙○○竊盜，處罰金伍仟元，如易服勞役以參佰元折算壹日。
    事  實
一、乙○○意圖為自己不法之所有，於民國八十八年九月一日十四時許，在宜蘭縣三
    星鄉○○村○○路三十號，竊盜甲○○所有置放於冰箱內之水梨二箱，得手後放
    置於其向友人林浩池所借用之ＧＴＴ─一二八號機車後座離去，旋為甲○○發覺
    而騎乘機車自後追躡，至宜蘭縣廣興大橋往三星方向之堤防道路時，因簡某所竊
    得之前開水梨自機車上掉落，且機車摔倒，始為隨後趕至之甲○○追及並取回前
    開水梨，及記下車號報警處理。
二、案經宜蘭縣警察局三星分局報請台灣宜蘭地方法院檢察署檢察官偵查起訴。
    理  由
一、訊據被告乙○○固不否認有騎乘右揭機車於右揭時地摔倒之事實，惟否認有何竊
    盜之犯行，辯稱：伊係因路上有水梨，致其機車摔倒，該水梨並非伊所竊取云云
    。惟查，右揭被告騎乘ＧＴＴ─一二八號機車前往竊取被害人甲○○放置於冰箱
    內之水梨二箱後，隨即騎乘機車離去，嗣經被害人甲○○尾隨追躡，迄被告機車
    倒地始為被害人甲○○追及並取回右開所失竊之水梨等情，業據被害人甲○○迭
    於警訊、偵查中及本院審理中指訴綦詳，又右開機車係被告向友人林浩池所借用
    等情，亦經證人林浩池於警訊時證述明確；且查被告與被害人甲○○尚無怨隙，
    衡情被害人甲○○應無故予誣攀之理。綜上足徵被害人甲○○之指訴應屬非虛，
    堪予採信。被告辯稱該水梨並非伊竊取云云，顯屬卸責之詞，不足採信。此外並
    有贓物認領保管單一紙附卷足憑。事證明確，被告犯行應堪予認定。
二、核被告所為係犯刑法第三百二十條第一項之竊盜罪。爰審酌被告意圖為自己不法
    所有，竊取他人財物之犯罪動機、目的、手段、對被害人財產法益所生之危害，
    及其犯罪後之態度等一切情狀，及依檢察官之請求，量處如主文所示之刑，併諭
    知易服勞役折算之標準，以示懲儆。
據上論斷，應依刑事訴訟法第二百九十九條第一項前段、第四百五十二條，刑法第三
百二十條第一項、第四十二條第二項，罰金罰鍰提高標準條例第一條前段、第二條，
判決如主文。
中        華      民      國   八十九   年    一    月     二十一       日
                                     臺灣宜蘭地方法院刑事庭
                                         法  官  黃  永  勝
右正本證明與原本無異。
如不服本判決，應於判決送達後十日內向本院提出上訴狀。( 應附繕本 )
                                         書記官
參考法條：刑法第三百二十條第一項


司法院資訊處製作；財團法人民間司法改革基金會備份。
